【裁判字號】    95,訴,591
【裁判日期】    950403
【裁判案由】    毒品危害防制條例
【裁判全文】
臺灣臺中地方法院刑事判決               95年度訴字第591號
公  訴  人  臺灣臺中地方法院檢察署檢察官
被      告  乙○○
                    （現在臺灣臺中監獄執行中）
                    國民
上列被告因違反毒品危害防制條例案件，經檢察官提起公訴（九
十五年度毒偵字第七七號），本院合議庭裁定改以簡式審判程序
審理，判決如下：
    主  文
乙○○連續施用第一級毒品，累犯，處有期徒刑拾月；扣案之殘
留第一級毒品海洛因之注射針筒支，均沒收銷燬之。又施用第
二級毒品，累犯，處有期徒刑陸月；扣案之殘留第二級毒品甲基
安非他命之吸食器壹組，沒收銷燬之。應執行有期徒刑壹年月
，扣案之殘留第一級毒品海洛因之注射針筒支及殘留第二級毒
品甲基安非他命之吸食器壹組，均沒收銷燬之。
    犯罪事實
一、乙○○前於(一)民國八十五年間，因恐嚇及妨害自由案件，經
    本院分別判處有期徒刑四月、六月，並定應執行刑為有期徒
    刑八月，緩刑四年確定在案，惟因其於緩刑期間之八十五年
    間，又因違反麻醉藥品管理條例案件，經本院判處有期徒刑
    六月，並經撤銷前開緩刑，再經檢察官聲請就前開恐嚇、妨
    害自由及違反麻醉藥品管理條例案件所宣告之刑定其應執行
    刑為有期徒刑一年一月確定在案；(二)同年又因違反麻醉藥品
    管理條例案件，分別經臺灣高等法院臺中分院判處有期徒刑
    七月及二年九月確定；(三)復於八十六年間，因違反麻醉藥品
    管理條例案件，經本院判處有期徒刑八月確定，前揭(二)、(三)
    部分，並經依檢察官之聲請定應執行刑為有期徒刑三年八月
    ，並與上開(一)部分接續執行，經入監執行後，於八十七年十
    二月十六日縮短刑期假釋，嗣假釋又經撤銷，乃執行殘刑至
    九十二年十月二十六日甫執行完畢。又其於八十九年間，因
    施用毒品案件，經本院以八十九年度毒聲字第七二六五號裁
    定送觀察、勒戒後，認有繼續施用毒品之傾向，再經本院以
    九十年度毒聲字第四七號裁定令入戒治處所施以強制戒治一
    年，期間曾經評定合格認無繼續戒治必要而停止戒治，所餘
    戒治期間付保護管束，至九十一年一月四日保護管束期滿執
    行完畢，並由臺灣臺中地方法院檢察署以九十一年度戒毒偵
    字第二○號為不起訴處分確定在案；再於九十四年間，因施
    用毒品案件，經本院就其連續施用第一級毒品及第二級毒品
    犯行分別判處有期徒刑八月、五月，並定應執行刑有期徒刑
    一年確定在案（現正在執行中）。詎乙○○猶不知戒絕，明
    知海洛因及甲基安非他命（起訴書誤載為安非他命）已分別
    列為毒品危害防制條例第二條第二項第一款、第二款所稱之
    第一級毒品及第二級毒品，竟於強制戒治執行完畢後五年內
    ，於自綽號「阿勳」處購得第一級毒品海洛因及第二級毒品
    甲基安非他命後，即基於施用第一級毒品海洛因之概括犯意
    ，自九十四年九月上旬某日起至同年十一月三日晚間八時許
    止（起訴書誤載為四日凌晨三時三十分許），在其位於臺中
    縣外埔鄉○○村○○○路一六六號住處，將第一級毒品海洛
    因加水稀釋後，以注射針筒注射血管之方式，連續施用第一
    級毒品海洛因多次，平均每二天施用一次；另基於施用第二
    級毒品甲基安非他命犯意，於九十四年十一月三日某時，在
    前揭住處以將第二級毒品甲基安非他命放置在吸食器內，然
    後以火燒烤其底部，使生白煙吸入體內之方法，施用第二級
    毒品甲基安非他命一次。嗣於九十四年十一月四日凌晨三時
    三十分許，在國道四號公路一三公里二五○公尺西向處（臺
    中縣神岡鄉轄內），為警查獲，並扣得其所有殘留第一級毒
    品海洛因之注射針筒三支及殘留第二級毒品甲基安非他命之
    吸食器一組。
二、案經內政部警政署國道公路警察局第三警察隊移送臺灣臺中
    地方法院檢察署檢察官偵查起訴。
    理    由
一、訊據被告乙○○對於在上開時、地，連續多次非法施用第一
    級毒品海洛因及非法施用第二級毒品甲基安非他命一次之犯
    罪事實供承不諱，且被告為警查獲後，所採集之尿液經送詮
    昕科技股份有限公司檢驗結果，確呈嗎啡及甲基安非他命陽
    性反應等情，有該公司出具之濫用藥物尿液檢驗報告一紙在
    卷可稽。此外，復有被告所有分別供施用第一級毒品海洛因
    及第二級毒品甲基安非他命所用之注射針筒三支及吸食器一
    組扣案可資佐憑。又經警就上開注射針筒隨機採樣其中一支
    ，連同吸食器，均以氣相層析質譜儀分析結果，發現分別含
    有第一級毒品海洛因及第二級毒品甲基安非他命之成分等情
    ，亦有詮昕科技股份有限公司出具之藥物檢驗報告及檢體監
    管紀錄表各二份附卷，足見被告之自白與事實相符，而堪以
    採信。本件事證明確，被告連續施用第一級毒品海洛因及施
    用第二級毒品甲基安非他命一次之犯行，均堪以認定。
二、被告前於八十九年間，因施用毒品案件，經本院以八十九年
    度毒聲字第七二六五號裁定送觀察、勒戒後，認有繼續施用
    毒品之傾向，再經本院以九十年度毒聲字第四七號裁定令入
    戒治處所施以強制戒治一年，期間曾經評定合格認無繼續戒
    治必要而停止戒治，所餘戒治期間付保護管束，至九十一年
    一月四日保護管束期滿執行完畢，並由臺灣臺中地方法院檢
    察署以九十一年度戒毒偵字第二○號為不起訴處分確定在案
    等情，有該不起訴處分書、臺灣臺中地方法院檢察署刑案資
    料查註紀錄表、臺灣高等法院被告前案紀錄表及臺灣高等法
    院在監在押全國紀錄表各一份附卷可參。被告於前案強制戒
    治執行完畢後，五年內再犯本件施用第一級、第二級毒品罪
    ，應予依法論科。
三、查海洛因、甲基安非他命分別係毒品危害防制條例第二條第
    二項第一款、第二款所規定之第一級、第二級毒品。被告於
    前案強制戒治執行完畢後，五年內再行施用第一級毒品海洛
    因及第二級毒品甲基安非他命之行為，核係犯同條例第十條
    第一項之施用第一級毒品罪、第十條第二項之施用第二級毒
    品罪。其持有毒品之行為，意在供己施用，故持有之低度行
    為，應為施用之高度行為所吸收，均不另論罪。被告先後施
    用第一級毒品海洛因多次之犯行，時間緊接，且觸犯構成要
    件相同之罪，顯係基於概括犯意反覆為之，應依刑法第五十
    六條連續犯之規定，論以一罪，並加重其刑。被告所犯上開
    連續施用第一級毒品罪及施用第二級毒品罪之間，犯意各別
    ，行為互殊，應予分論併罰。被告前於(一)八十五年間，因恐
    嚇及妨害自由案件，經本院分別判處有期徒刑四月、六月，
    並定應執行刑為有期徒刑八月，緩刑四年確定在案，惟因其
    於緩刑期間之八十五年間，又因違反麻醉藥品管理條例案件
    ，經本院判處有期徒刑六月，並經撤銷前開緩刑，再經檢察
    官聲請就前開恐嚇、妨害自由及違反麻醉藥品管理條例案件
    所宣告之刑定其應執行刑為有期徒刑一年一月確定在案；(二)
    同年又因違反麻醉藥品管理條例案件，分別經臺灣高等法院
    臺中分院判處有期徒刑七月及二年九月確定；(三)復於八十六
    年間，因違反麻醉藥品管理條例案件，經本院判處有期徒刑
    八月確定，前揭(二)、(三)部分，並經依檢察官之聲請定應執行
    刑為有期徒刑三年八月，並與上開(一)部分接續執行，經入監
    執行後，於八十七年十二月十六日縮短刑期假釋，嗣假釋又
    經撤銷，乃執行殘刑至九十二年十月二十六日甫執行完畢，
    有臺灣臺中地方法院檢察署刑案資料查註紀錄表及臺灣高等
    法院被告前案紀錄表各一份在卷可按，其於有期徒刑執行完
    畢五年內再犯本件有期徒刑以上之二罪，為累犯，應依法就
    連續施用第一級毒品部分遞加重其刑，並就施用第二級毒品
    部分加重其刑。爰審酌被告前因施用毒品，業經觀察、勒戒
    及強制戒治，竟猶不知戒絕，再施用毒品不輟，無視於毒品
    對於自身健康之戕害及國家對於杜絕毒品犯罪之禁令，惡性
    非輕，惟念其犯後始終坦認犯行，應有認錯悔過之意，態度
    尚佳等一切情狀，各量處如主文所示之刑，並定其應執行刑
    。
四、扣案之注射針筒三支及吸食器一組，因分別殘留第一級毒品
    海洛因及第二級毒品甲基安非他命成分，無法析離而獨立存
    在，整體均應視同毒品，屬違禁物，爰均依同條例第十八條
    第一項前段規定，均沒收銷燬之。
據上論斷，應依刑事訴訟法第二百七十三條之一第一項、第二百
九十九條第一項前段，毒品危害防制條例第十條第一項、第二項
、第十八條第一項前段，刑法第十一條、第五十六條、第四十七
條、第五十一條第五款，判決如主文。
本案經檢察官甲○○到庭執行職務。
中    華    民    國    95    年    4     月    3     日
                  刑事第三庭    法  官
上正本證明與原本無異。
如不服本判決，應於判決送達後十日內向本院提出上訴狀，上訴
於臺灣高等法院臺中分院( 須附繕本 )。
中    華    民    國    95    年    4     月    3     日
                                書記官  高勳楠
附錄本案論罪科刑法條全文
毒品危害防制條例第十條
施用第一級毒品者，處六月以上五年以下有期徒刑。
施用第二級毒品者，處三年以下有期徒刑。


司法院資訊處製作；財團法人民間司法改革基金會備份。
